sv: Bromsbandsstil: Dubbeldrift; Irländsk spänning; Skotsk spänning; Övrigt
hr-HR: Stil kočione trake: Dvostruki pogon; Irska napetost; Škotska napetost; Ostalo
pt-BR: Estilo da banda de freio: Acionamento duplo; Tensão irlandesa; Tensão escocesa; Outro
ja: ブレーキバンドスタイル: ダブルドライブ; アイリッシュテンション; スコッチテンション; その他
th: รูปแบบสายเบรก: ขับเคลื่อนคู่; แรงดึงแบบไอริช; แรงดึงแบบสก็อตช์; อื่นๆ
bg-BG: Стил на спирачната лента: Двойно задвижване; Ирландско обтягане; Шотландско обтягане; Други
vi: Kiểu dây phanh: Truyền động kép; Sức căng Ireland; Sức căng Scotch; Khác
hu: Fékszalag stílusa: Kettős hajtás; Ír fék; Skót fék; Egyéb
it: Stile fascia freno: Doppia trazione; Tensione irlandese; Tensione scozzese; Altro
pt-PT: Estilo da cinta de travão: Acionamento duplo; Tensão irlandesa; Tensão escocesa; Outro
pl: Styl taśmy hamulcowej: Podwójny napęd; Naciąg irlandzki; Naciąg szkocki; Inne
el: Στυλ ζώνης φρένων: Διπλή μετάδοση κίνησης; Ιρλανδική τάση; Σκωτσέζικη τάση; Άλλο
zh-CN: 制动带样式: 双传动; 爱尔兰张力; 苏格兰张力; 其他
nl: Remband stijl: Dubbele aandrijving; Ierse spanning; Schotse spanning; Overig
tr: Fren bandı stili: Çift tahrikli; İrlanda tansiyonu; İskoç tansiyonu; Diğer
fi: Jarrunauhan tyyli: Kaksoisveto; Irlantilainen jännitys; Skotlantilainen jännitys; Muu
de: Art des Bremsbands: Zweifädiger Antrieb; Spulengebremst (Irish tension); Flügelgebremst (Scotch tension); Sonstige
cs: Styl brzdového pásu: Dvojitý pohon; Irské napínání; Skotské napínání; Jiné
es: Tipo de banda de freno: Tracción doble; Tensión irlandesa; Tensión escocesa; Otro
ru: Стиль тормозной ленты: Двойной привод; Ирландское натяжение; Шотландское натяжение; Другое
sk-SK: Štýl brzdového pásu: Dvojitý pohon; Írske napínanie; Škótske napínanie; Iný
en: Brake band style: Double drive; Irish tension; Scotch tension; Other
sl-SI: Vrsta zavornega traku: Dvojni pogon; Irska napetost; Škotska napetost; Drugo
zh-TW: 制動器帶樣式: 雙驅動; 愛爾蘭張力; 蘇格蘭張力; 其他
fr: Style de bande de frein: Double entraînement; Tension irlandaise; Tension écossaise; Autre
nb: Bremsebåndstil: Dobbelt drev; Irsk stramming; Skotsk stramming; Annet
da: Type af bremsebånd: Dobbelttræk; Irsk spænding; Skotsk spænding; Andet
ro-RO: Stilul benzii de frână: Acționare dublă; Tensiune irlandeză; Tensiune scoțiană; Altele
lt-LT: Stabdžių juostos stilius: Dvigubos pavaros; Airiškojo tempimo; Škotiškojo tempimo; Kitas
ko: 브레이크 밴드 유형: 더블 드라이브; 아이리시 텐션; 스카치 텐션; 기타